Katherine Yesel Medina Jimenez

LICDA. EN CONTABILIDAD

OBJETIVO

Ejercer un cargo donde pueda desempeñar mis funciones con eficiencia y calidad, aplicando mis conocimientos contables, experiencia en el manejo de software y capacidad analítica. Así mismo, contribuir al crecimiento y la rentabilidad de la empresa, seguir aprendiendo y desarrollando mis habilidades profesionales.

EXPERIENCIA

ANALISTA DE DATOS

Carrujo Empresarial / Actualmente

ENCARGADA DE CUENTAS POR PAGAR

Carrujo Empresarial / Marzo 2022 – Junio 2023

ENCARGADA DE CREDITOS Y COBROS

Carrujo Empresarial / Diciembre 2020 - Marzo 2022

ASISTETE ADMINISTRATIVA Y FINANCIERA/ ENCARGADA DE CREDITOS Y COBROS

Sembra Trading Group / Julio 2019 – Diciembre 2020

GESTORA DE CREDITOS Y COBROS

Muebles Omar / Enero 2018 – Junio 2019

SECRETARIA EJECUTIVA / CUENTAS POR PAGAR

Distrito educativo 1501 / Marzo 2013 – Diciembre 2017

RESPONSABILIDADES

Extraer información, transformar, cargar y analizar utilizando Power BI y Excel. Entregar a la gerencia para la toma de decisiones y dar recomendaciones de ser necesario.

Generar y analizar reportes de antigüedad de saldos proveedores, programación de pago, elaboración de cheques y transferencias, registro de facturas de proveedores, crear y registrar facturas de proveedores informales y gastos menores, registro de pagos, cartas de retenciones, manejo y supervisión de caja chica, ordenes de compras, compras nacionales, reportes 606, 607, 608, TSS, IR3, IR17, IT1.

Facturación y supervisión de facturación, generar y analizar reportes de antigüedad de saldos clientes, ventas de contado, cobros, depurar y crear clientes en SAP y Quickbooks, llamadas a clientes y envíos de correos para conciliación y cobro, manejo de plataformas web para envíos de facturas (Ariba, Taulia, Myilms), inventario y conciliación bancaria.



CONTACTO

Katherine.yesel@hotmail.com Tel: 829-830-1037

Dirección: Km. 22 Aut. Duarte, Res. Mi Vivienda, Hato Nuevo, Sto. Dgo. Oeste, RD.

ACERCA DE MÍ

Me apasiona mi carrera y trato de mantenerme actualizada ante los cambios, soy una persona optimista, comprometida y responsable.

EDUCACIÓN

Universidad Psicología Industrial Dominicana (UPID).

Licenciada en contabilidad

Exequatur: 389-23

CURSOS Y DIPLOMADOS

Warton School of the University of Pennsylvania. [2023]

Business Analytics (Análisis de negocios)

Escuela técnica de negocios Parrales & Vasquez. [2023]

Diplomado en Análisis de datos, con Power Bl Avanzado.

INFOTEP. [2019] Contabilidad fiscal.

Instituto de administración pública (INAP). [2018]

Inducción a la administración pública.

Centro de formación técnico profesional Jhanissy. [Jul. 2016] Contabilidad Auxiliar.